臺灣高等法院臺中分院刑事判決　　　　99年度上易字第1598號
上　訴　人　臺灣臺中地方法院檢察署檢察官
被　　　告　翁金賢
上列上訴人因被告竊盜案件，不服臺灣臺中地方法院99年度易字
第2562號中華民國99年9月3日第一審判決（起訴案號：臺灣臺中
地方法院檢察署99年度偵字第14400、14956號），提起上訴，本
院判決如下：
    主  文
原判決關於加重竊盜未遂罪及定執行刑部分均撤銷。
翁金賢共同踰越牆垣竊盜未遂，累犯，處有期徒刑伍月，如易科
罰金，以新臺幣壹仟元折算壹日，麻布手套只（扣於臺灣臺中
地方法院檢察署99年度速偵字第1921號案）沒收。
其餘上訴駁回（即竊盜罪部分）。
上開撤銷改判（加重竊盜未遂罪部分）及上訴駁回部分（竊盜罪
部分），應執行有期徒刑陸月，如易科罰金，以新臺幣壹仟元折
算壹日，麻布手套只（扣於臺灣臺中地方法院檢察署99年度速
偵字第1921號案）沒收。
    事  實
一、翁金賢前於民國96年間，因施用毒品案件，經臺灣臺中地方
    法院以96年度訴字第1269號判決，判處有期徒刑7月確定，
    嗣經減刑為有期徒刑3月又15日。又因竊盜、施用毒品等案
    件，分別經同法院以97年度中簡字第2號、97年度易字第129
    3號判決，各判處拘役40日、有期徒刑4月確定。上開3 判決
    接續執行後，甫於98年1月31日縮刑期滿執行完畢。詎仍不
    知悔改，復於下列時間、地點，分別為下列竊盜犯行：
(一)99年5月16日上午l0時10分許，與楊上卯（業經臺灣臺中地
    方法院以99年度中簡字第1707號判決有期徒刑3月確定在案
    ），共同基於為自己不法所有之犯意聯絡，一同至臺中縣烏
    日鄉（即改制後之臺中市烏日區，以下同）環河路5段與長
    壽巷口旁，以攀爬圍牆之方式越入中港砂石混凝土廠公司（
    下稱中港砂石公司）之中港混凝土拆卸廠存放區內，著手竊
    取該公司所有之廢鐵材之際，適為該公司副理李財興發覺制
    止，2人旋即逃逸而未得逞。經李財興報警處理後，為警在
    上址附近查獲楊上卯，並在竊案現場扣得翁金賢所有供行竊
    所用之麻布手套3只（扣於臺灣臺中地方法院檢察署99年度
    速偵字第1921號案內），翁金賢則逃逸無蹤，嗣由楊上卯供
    出翁金賢，並始悉上情。
(二)99年5月23日上午6時許，意圖為自己不法之所有，至臺中縣
    烏日鄉○○路○段青仔巷95號旁之建築工地，徒手竊取劉大
    樹所有之鋼筋1批（價值新台幣1000元）。得手後，將之裝
    入自備帆布袋，欲攜出之際，適為劉大樹撞見，翁金賢即丟
    下該裝有鋼筋之帆布袋逃離現場，迄於同日上午7時許，翁
    金賢又折返上址，將該裝有鋼筋之帆布袋抱走逃逸無蹤。嗣
    經劉大樹報警處理，始循線查獲。
二、案經李財興、劉大樹訴由臺中縣警察局烏日分局報請臺灣臺
    中地方法院檢察署檢察官偵查起訴。
    理  由
一、認定犯罪事實所憑之證據：
    上開事實，訊據被告翁金賢於警詢及偵審中坦白承認，核與
    同案被告楊上卯於警詢中之供述（事實一之(一)部分）、證人
    即告訴人李財興（事實一之(一)部分）、劉大樹（事實一之(二)
    部分）於警詢中之指述相符，並有刑案現場測繪圖、現場照
    片附卷可稽，及麻布手套3只（扣於臺灣臺中地方法院檢察
    署99年度速偵字第1921號案，事實一之(一)部分）扣案可資佐
    證。益徵被告翁金賢自白與事實相符，應堪採信。是以，本
    件事證明確，被告犯行洵堪認定。
二、論罪科刑及維持、撤銷原審判決與量刑之理由：
(一)被告翁金賢就事實一之(一)部分，係攀爬圍牆越入中港砂石公
    司之混凝土拆卸廠廢鐵存放區內而竊盜，已著手於竊盜犯行
    而未得逞，核其所為，係犯刑法第321條第2項、第1項第2款
    之踰越牆垣加重竊盜未遂罪（起訴書原認被告所為，係犯刑
    法第320條第3項、第1項之普通竊盜未遂罪，然此部分業經
    公訴檢察官於原審準備程序時，當庭更正起訴法條為刑法第
    321條第2項、第1項第2款之加重竊盜未遂罪）。就事實一之
    (二)部分所為，係犯刑法第320條第1項之普通竊盜罪。被告就
    事實一之(一)部分犯行，與楊上卯具有犯意聯絡及行為分擔，
    為共同正犯，其等已著手於竊盜犯行之實施，適為告訴人李
    財興當場查獲而未能得逞，犯罪尚屬未遂，爰依刑法第25條
    第2項之規定減輕其刑。又被告有如事實欄所載之前科，有
    臺灣高等法院被告前案紀錄表在卷可按，其受有期徒刑之執
    行完畢後，5年以內故意再犯上開有期徒刑以上之2罪，均屬
    累犯，均應依刑法第47條第1項規定加重其刑，並就其上開
    事實一之(一)部分，依法先加後減之。又被告所犯上開2次竊
    盜犯行，犯意各別，應予分論併罰。
(二)就事實一之(二)部分，原審認被告罪證明確，適用刑法第320
    條第1項、第47條第1項、第41條第1項前段，刑法施行法第1
    條之1第1項、第2項前段規定，並審酌被告已有竊盜、施用
    毒品前科素行，仍不知悔悟，正值青壯之年，未思付出勞力
    獲取財物，任意竊取他人財物，暨其犯行犯罪情節之輕重、
    犯後坦承犯行，態度尚佳，且所得財物尚屬非豐等一切情狀
    ，量處有期徒刑3月，並諭知易科罰金之折算標準，其認事
    用法核無違誤，量刑亦堪稱妥適。檢察官上訴意旨以原審量
    刑不符合罪刑相當原則，指摘原判決不當，為無理由，應予
    駁回。
(三)就事實一之(一)部分，原審認被告罪證明確，予以論罪科刑，
    固非無見。惟按刑有加重減輕者，先加後減；又有期徒刑、
    拘役、罰金減輕者，減輕其刑至二分之一。刑法第71條第1
    項、第66條前段分別定有明文。查本件被告所犯刑法第321
    條第2項、第1項第2款之踰越牆垣加重竊盜未遂罪部分，並
    符合累犯規定，前已敘明。則此部分犯罪同時有累犯加重及
    未遂犯減輕事由，揆諸上開規定，應在刑法第321條第1項規
    定法定本刑「6月以上、5年以下有期徒」，依上開累犯規定
    先行加重，則加重後刑期至少超過有期徒刑6月（即不包括6
    月），嗣依未遂犯規定減輕其刑二分之一，減輕後刑期至少
    超過有期徒刑3月（即不包括3月）。原審適用上開累犯加重
    、未遂犯減輕其刑之規定，竟判處被告有期徒刑3月，顯然
    與法不合。檢察官上訴意旨，以原審違反上開規定，指摘原
    判決不當，為有理由，應由本院將此部分撤銷改判，而定應
    執行刑部分亦失所附麗，應一併撤銷之。爰審酌被告前有竊
    盜、毒品等犯罪前科，有臺灣高等法院被告前案紀錄表在卷
    ，素行不端，此次再犯加重竊盜未遂罪，犯後坦承犯行，態
    度尚佳，但被告正值青壯之年，未憑己力賺取生活所需，任
    意竊取他人財物，暨其犯行犯罪情節之輕重、所得財物尚屬
    非豐等一切情狀，量處如主文第二項所示之刑，並與上開上
    訴駁回部分所處之刑，定其應執行之刑如主文第四項所示，
    且均諭知易科罰金之折算標準，以資懲儆。
(四)扣案（扣於臺灣臺中地方法院檢察署99年度速偵字第1921號
    案）之麻布手套3只，為被告翁金賢所有供其與楊上卯共犯
    本件事實一之(一)部分竊盜所用之物，業據被告供明在卷，爰
    依刑法第38條第1項第2款之規定宣告沒收（該麻布手套3只
    雖經本院於99年度中簡1707號被告楊上卯竊盜案件判決諭知
    沒收，惟此係檢察官日後執行之問題，尚無礙本院於本案應
    依法諭知沒收。）。至被告自備，供其犯犯罪事實（二）行
    竊所用之帆布袋，並未扣案，不能證明現仍存在，為免日後
    執行困難，爰不另為沒收之諭知，附此敘明。
據上論斷，應依刑事訴訟法第369條第1項前段、第364條、第299
項前段、第368條，刑法第28條、第321條第2項、第1項第2款、
第47條第1項、第25條、第41條第1項前段、第38條第1項第2款、
第51條第5款，判決如主文。
本案經檢察官姜麗儒到庭執行職務。
中    華    民    國   100    年    1     月    11    日
            刑事第九庭    審判長法  官  江  德  千
                                法  官  賴  妙  雲
                                法  官  陳  宏  卿
以上正本證明與原本無異。
不得上訴。
                                書記官  林  振  甫
中    華    民    國   100    年    1     月    11    日
【附錄本案論罪科刑法條】
刑法第321條第2款、第2項
  犯竊盜罪而有左列情形之一者，處六月以上五年以下有期徒刑
  ：
  二、毀越門扇、牆垣或其他安全設備而犯之者。
  前項之未遂犯罰之。
刑法第320條第1項
  意圖為自己或第三人不法之所有，而竊取他人之動產者，為竊
  盜罪，處5年以下有期徒刑、拘役或5百元以下罰金。